臺灣高雄地方法院宣示判決筆錄      100年度審訴字第2431號
公  訴  人  臺灣高雄地方法院檢察署檢察官
被      告  葉建彰
指定辯護人  本院公設辯護人蘇鴻吉
上列被告因100 年度審訴字第2431號毒品危害防制條例案件，經
檢察官提起公訴（起訴案號：臺灣高雄地方法院檢察署100 年度
偵字第4093號、第4111號），經檢察官聲請法院改依協商程序而
為判決，本院認為適當，裁定由受命法官進行協商判決程序，於
中華民國100 年8 月31日下午4 時在本院刑事第十法庭宣示判決
，以代判決書，出席職員如下：
        法  官  呂明燕
        書記官  張琇晴
        通  譯  楊于廣
法官起立朗讀判決主文、犯罪事實要旨、處罰條文、附記事項，
及告以上訴限制、期間並提出上訴狀之法院，且諭知記載其內容
：
一、主文：
    葉建彰施用第一級毒品，累犯，處有期徒刑玖月。扣案第一
    級毒品海洛因壹包（驗前淨重零點肆柒肆公克、驗後淨重零
    點肆陸公克，另含包裝袋）沒收銷燬之，扣案已使用針筒
    伍支、未使用針筒壹支，均沒收之；又施用第一級毒品，累
    犯，處有期徒刑玖月；又施用第二級毒品，累犯，處有期徒
    刑肆月。應執行有期徒刑壹年柒月。扣案第一級毒品海洛因
    壹包（驗前淨重零點肆柒肆公克、驗後淨重零點肆陸公克
    ，另含包裝袋）沒收銷燬之，扣案已使用針筒伍支、未使用
    針筒壹支，均沒收之。
二、犯罪事實要旨：
    葉建彰前於民國93年間，因施用毒品案件，經臺灣臺南地方
    法院以93年度毒聲字第915 號裁定送觀察、勒戒後，認無繼
    續施用毒品之傾向，於94年7 月21日執行完畢出所，並經臺
    灣臺南地方法院檢察署檢察官為不起訴處分確定；復於前開
    觀察、勒戒執行完畢後5 年內之95年間，再犯施用毒品案件
    ，經該院以95年度訴字第866 號判處有期徒刑6 月確定。另
    於94年間因違反槍砲彈藥刀械管制條例案件，經該院以94年
    度訴字第1528號判處有期徒刑1 年10月、併科罰金新臺幣5
    萬元、緩刑4 年確定，嗣經撤銷緩刑，與上開毒品案件，經
    該院以97年度聲減字第328 號裁定減刑並定應執行刑為有期
    徒刑2 年，於97年10月7 日縮短刑期假釋出監並付保護管束
    ，於97年12月26日保護管束期滿，未經撤銷假釋而視為執行
    完畢。詎其猶不知悔改與戒絕毒癮，分別為下列犯行：
  (一)基於施用第一級毒品海洛因及第二級毒品甲基安非他命之犯
    意，於100 年1 月17日下午8 時許，在其位於臺南市○○區
    ○○路662 之1 號住處內，以針筒注射之方式，施用第一級
    毒品海洛因1 次；繼而，以將甲基安非他命置入玻璃球內燒
    烤之方式，施用第二級毒品甲基安非他命（起訴書誤繕為海
    洛因）1 次。嗣於同年月18日下午9 時5 分許，高雄市旗山
    區○○○路250 號「樂樂龍遊藝場」，為警盤查，當場扣得
    葉建彰所有第一級毒品海洛因1 包（重量如主文所示）、供
    其施用第一級毒品海洛因所用之已使用過注射針筒5 支、預
    備用來施用第一級毒品海洛因支注射針筒1 支。
  (二)基於施用第一級毒品海洛因之犯意，於100 年4 月13日下午
    8 時許，在高雄市旗山區客運車南站廁所內，以針筒注射之
    方式，施用第一級毒品海洛因1 次。
三、處罰條文：
    毒品危害防制條例第10條第1 項、第2 項、第18條第1 項前
    段，刑法第11條、第47條第1 項、第38條第1 項第2 款、第
    51條第5 款。
四、附記事項：
    按案件由犯罪地或被告之住所、居所或所在地之法院管轄；
    又一人犯數罪者，為相牽連案件；數同級法院管轄之案件相
    牽連，得合併由其中一法院管轄，刑事訴訟法第5 條第1 項
    、第6 條第1 項、第7 條第1 款分別定有明文。查本件被告
    所涉犯罪事實(一)之行為地及其住所均在臺南市，惟其目前因
    案正在法務部矯正署高雄第二監獄執行中，所在地在高雄市
    ，而所犯相牽連犯罪事實(二)所示犯行之行為地亦在高雄市，
    是本院均具有管轄權，自得為實體審理，附此敘明。
五、協商判決除有刑事訴訟法第455 條之4 第1 項第1 款於本訊
    問程序終結前，被告撤銷協商合意或檢察官撤回協商聲請者
    ；第2 款被告協商之意思非出於自由意志者；第4 款被告所
    犯之罪非第455 條之2 第1 項所定得以協商判決者；第6 款
    被告有其他較重之裁判上一罪之犯罪事實者；第7 款法院認
    應諭知免刑或免訴、不受理者情形之一，及違反同條第2 項
    「法院應於協商合意範圍內為判決；法院為協商判決所科之
    刑，以宣告緩刑或2 年以下有期徒刑、拘役或罰金為限」之
    規定者外，不得上訴。
六、如有前述得上訴情形而不服本判決，得自收受判決（即以本
    宣示判決筆錄代之）送達之日起10日內，向本院提出上訴書
    狀，並應敘述具體理由，如未敘述上訴理由者，應於上訴期
    間屆滿後20日內補提理由書狀於本院（均須按他造當事人之
    人數附繕本）「切勿逕送上級法院」。
中    華    民    國    100   年    8     月    31    日
                  臺灣高雄地方法院刑事第十庭
                              書記官    張琇晴
                              法  官    呂明燕
以上正本證明與原本無異。
本件不得上訴。但有刑事訴訟法第455 條之4 第1 項第1 款、第
2 款、第4 款、第6 款、第7 款所定情形，或協商判決違反同條
第2 項之規定者，應於收受送達後10日內向本院提出上訴書狀，
並應敘述具體理由；如未敘述上訴理由者，應於上訴期間屆滿後
20日內向本院補提理由書（均須按他造當事人之人數附繕本）「
切勿逕送上級法院」。
中    華    民    國   100    年    8     月    31    日
                              書記官    張琇晴
附錄本案所犯法條：
《毒品危害防制條例第10條》
施用第一級毒品者，處6 月以上5 年以下有期徒刑。
施用第二級毒品者，處3 年以下有期徒刑。